臺灣高等法院高雄分院刑事判決　　　　 96年度上訴字第636號
上　訴　人　臺灣高雄地方法院檢察署檢察官
被　　　告　甲○○
上列上訴人因被告違反毒品危害防制條例案件，不服臺灣高雄地
方法院95年度訴字第4567號中華民國96年2 月9 日第一審判決（
起訴案號：臺灣高雄地方法院檢察署95年度偵字第8626號，移送
併辦案號96年度毒偵字第339 號），提起上訴（，移送本院併辦
案號：同署96年度毒偵字第1351號），本院判決如下：
    主  文
原判決撤銷。
甲○○施用第一級毒品，累犯，處有期徒刑壹年貳月。扣案之海
洛因壹包（含包裝袋，驗後淨重零點肆參伍公克）沒收銷燬之。
    事  實
一、甲○○曾於民國88年間因施用毒品案件，經臺灣高雄地方法
    院以88年度毒聲字第6116號裁定送觀察、勒戒，因無繼續施
    用毒品之傾向，經臺灣高雄地方法院檢察署檢察官以88年度
    毒偵字第12636 號為不起訴處分確定；復又於89年間因施用
    毒品案件，經臺灣高雄地方法院檢察署檢察官以89年毒偵緝
    字第368 號起訴（並聲請強制戒治），經臺灣高雄地方法院
    分別判處有期徒刑8 月及5 月，並定執行刑為有期徒刑1 年
    確定（另於89年9 月15日送強制戒治，嗣經臺灣高雄地方法
    院檢察署檢察官聲請停止戒治，已於90年2 月8 日執行完畢
    ）；並另犯轉讓毒品罪，經本院判處有期徒刑3 年確定；兩
    案接續執行，已於93年8 月26日縮短期滿執行完畢。猶不悔
    改，明知海洛因業經公告列為毒品危害防制條例之毒品，不
    得非法持有、施用，乃因已成癮而無法戒除，於強制戒治執
    行完畢5 年內，復基於非法施用第一級毒品海洛因之犯意，
    均以將海洛因摻入香煙內，再點煙吸食之方式，反覆密集自
    95年10月4 日9 時20分許起，在高雄市○○區○○路42號住
    處，或高雄縣鳳山市○○路某不詳處所，施用海洛因多次，
    平均2 至3 日施用1 次，最後1 次係於96年1 月5 日15時許
    ，在其住處施用。嗣於：(一)95年10月4 日上午9 時49分許，
    ，為警在高雄市苓雅區○○○路96之4 號查獲，並扣得海洛
    因1 包（驗前淨重0.462 公克、驗後淨重0.435 公克）。(二)
    95年11月27日晚間10時30分許，為警在高雄市前金區○○○
    路61號12樓之15查獲。(三)96年1 月5 日15時許，在高雄縣鳳
    山巿黃埔路128 巷口，因涉嫌販賣毒品為警查獲；均經其同
    意採尿送驗而發覺上情。
二、案經高雄市政府警察局苓雅分局、前鎮分局、海岸巡防署高
    雄巿機動查緝隊先後報請臺灣高雄地方法院檢察署檢察官偵
    查起訴及移送併辦。
    理  由
一、本件被告甲○○（下稱被告）所犯係死刑、無期徒刑、最輕
    本刑為3 年以上有期徒刑以外之罪，已經被告就被訴事實為
    有罪之陳述，經本院聽取當事人之意見後，依刑事訴訟法第
    273 條之1 第1 項之規定，裁定進行簡式審判程序。又本件
    卷內之人證、物證、書證等證據，依同法第273 條之2規 定
    ，不受同法第159 條第1 項關於傳聞法則規定之限制，均有
    證據能力。
二、上揭施用第一級毒品海洛因之事實，迭據被告自警詢至本院
    審理均坦承不諱，而被告於事實欄所載查獲時點後，先後為
    警採取之尿液，經送檢驗結果，均呈嗎啡陽性反應，有各次
    之毒品案嫌疑人尿液代碼與姓名對照表、濫用藥物尿液檢體
    監管記錄表、查獲煙毒麻醉藥品案件犯罪嫌疑人姓名對照表
    、高雄市立凱旋醫院濫用藥物尿液檢驗報告在卷可稽，復有
    白色粉末1 包扣案可憑，而該白色粉末（驗前淨重0.462 公
    克、驗後淨重0.435 公克）確係海洛因無訛，有高雄市立凱
    旋醫院濫用藥物成品檢驗鑑定書可佐，足證被告之自白與事
    實相符，自可採為認定事實之證據。又被告曾於89年間因施
    用毒品案件，經臺灣高雄地方法院裁定強制戒治，已於90年
    2 月8 日因停止戒治而執行完畢，有臺灣高等法院被告前案
    紀錄表附卷可參，足認被告確於強制戒治執行完畢釋放後，
    5 年內再犯毒品危害防制條例第10條第1 項施用第一級毒品
    海洛因之罪，本件事證明確，被告犯行洵堪認定。
三、按海洛因為毒品危害防制條例第2 條第2 項第1 款所明定之
    第一級毒品，核被告所為，其施用海洛因之犯行，係犯同條
    例第10條第1 項之施用第一級毒品罪。被告持有海洛因後進
    而施用，其持有之低度行為，應為施用之高度行為吸收，不
    另論罪。至於被告雖有多次之施用第一級毒品行為，惟其時
    間均在95年7 月1 日以後，且係因已成癮而無法戒除，乃反
    覆於短時間內密集所為，應屬集合犯之包括單純一罪。公訴
    人雖僅就被告95年10月4 日施用第一級毒品之犯行提起公訴
    ，惟被告其餘各次施用第一級毒品之犯行，與起訴論罪科刑
    部分，有集合犯之單純一罪關係，為起訴效力所及，本院自
    得併予審理。查被告曾於89年間因施用毒品案件，經臺灣高
    雄地方法院分別判處有期徒刑8 月及5 月，並定執行刑為有
    期徒刑1 年確定；並另犯轉讓毒品罪，經本院判處有期徒刑
    3 年確定；兩案接續執行，已於93年8 月26日縮短期滿執行
    完畢，有臺灣高等法院被告前案紀錄表附卷可稽，其於5 年
    以內再故意犯本件有期徒刑以上之罪，應依刑法第47條第1
    項之規定，論以累犯，並加重其刑。
四、原審據以論罪科刑，固非無見。惟被告於95年11月27日被查
    獲後，至96年1 月5 日止，尚有多次施用第一級毒品之行為
    ，原審未及審酌，自有未洽。檢察官上訴意旨，執此而指摘
    原判決不當，為有理由，自應由本院將原判決撤銷改判。爰
    審酌被告前因施用毒品案件，迭經觀察、勒戒及強制戒治後
    ，猶再施用，足見其惡習已深，且戒絕毒癮之意志不堅，未
    能體悟施用毒品對自己、家人造成之傷害及社會之負擔，惟
    念其於犯後坦承犯行，態度尚稱良好，及施用毒品本質上係
    屬戕害自身健康之行為，尚未直接危害他人，反社會性之程
    度應屬較低，及其施用次數等一切情狀，量處有期徒刑1 年
    2 月。扣案之疑似海洛因粉末1 包經送驗結果，確屬於第一
    級毒品海洛因成分（驗後淨重0.435 公克，該沾有海洛因之
    包裝袋，因無法與海洛因析離，應將整體視同毒品），為查
    獲之毒品，應依毒品危害防制條例第18條第1 項前段之規定
    ，宣告沒收銷燬之。至於送驗耗費之海洛因，既已滅失不存
    在，自無宣告沒收銷燬之必要。
據上論斷，應依刑事訴訟法第369 條第1 項前段、第364 條、第
273 條之1 第1 項、第299 條第1 項前段，毒品危害防制條例第
10條第1 項、第18條第1 項前段，刑法第11條、第47條第1 項，
判決如主文。
本案經檢察官蔡國禎到庭執行職務。
中　　華　　民　　國　　96　　年　　4 　　月　　27　　日
                  刑事第五庭    審判長法  官  曾永宗
                                      法  官  任森銓
                                      法  官  王伯文
以上正本證明與原本無異。
如不服本判決應於收受本判決後10日內向本院提出上訴書狀，其
未敘述上訴理由者，並得於提起上訴後10日內向本院補提理由書
狀（均須按他造當事人之人數附繕本）「切勿逕送上級法院」。
中　　華　　民　　國　　96　　年　　4 　　月　　27　　日
　　　　　　　　　　　　　　　　　　　書記官  黎  珍
附錄本判決論罪科刑法條：
毒品危害防制條例第10條第1 項：
施用第一級毒品者，處6 月以上5 年以下有期徒刑。
